【裁判字號】    97,聲,2940
【裁判日期】    971128
【裁判案由】    發還擔保金
【裁判全文】
臺灣板橋地方法院民事裁定              97年度聲字第2940號
聲  請  人
即  債權人  台灣中小企業銀行股份有限公司
法定代理人  戊○○
代  理  人  乙○○
相  對  人
即  債務人  己○○
            丙○○
            丁○○
            甲○○
上列聲請人聲請發還擔保金事件，本院裁定如下：
    主      文
聲請人於臺灣雲林地方法院九十六年度存字第一三七六號擔保提
存事件一案所提存之擔保物中央政府建設公債九十年度乙類第一
期債券，面額新臺幣拾萬元券壹張（代號：Ａ九○二○一）准
予發還。
聲請程序費用由相對人負擔。
    理      由
一、按訴訟終結後，供擔保人證明已定20日以上之期間，催告受
    擔保利益人行使權利而未行使者，或法院依供擔保利益人之
    聲請，通知受擔保利益人於一定期間內行使權利並向法院為
    行使權利之證明而未證明者，法院應依供擔保人之聲請，以
    裁定命返還其提存物或保證書，民事訴訟法第104 條第1 項
    第3 款定有明文，依同法第106 條之規定，於其他依法令供
    訴訟上之擔保者，亦準用之。
二、本件聲請意旨略以：聲請人與相對人間假扣押事件，聲請人
    前依本院96年度裁全字第8156號民事裁定，為擔保假扣押，
    曾提供如主文第1 項所示之債券為擔保，並以臺灣雲林地方
    法院96年度存字第1376號提存事件提存後，聲請對相對人之
    財產予以假扣押在案。茲因聲請人已撤回假扣押執行程序，
    聲請人亦聲請本院催告相對人行使權利，經本院以97年度聲
    字第1960號發函通知相對人在案，迄今其所定21日之期間應
    已屆滿，而相對人仍未行使權利，為此提出本院96年度裁全
    字第8156號民事裁定、雲林地方法院96年度存字第1376號提
    存書、撤回假扣押執行聲請狀、板院輔民溫97年度聲字第19
    60號函等影本各1件，聲請發還擔保金等語。
三、經查聲請人前開主張，業據其提出上開證據為證，並經本院
    依職權調閱本院96年度裁全字第8156號、97年度聲字第1960
    號聲請催告行使權利卷，暨臺灣雲林地方法院96年度執全字
    第1276號假扣押保全程序及執行卷、96年度存字第1376號擔
    保提存卷核閱屬實，復有臺灣士林地方法院97年11月11日士
    院木民科字第0970340938號函、臺灣雲林地方法院97年11月
    19日雲院明民天決字第09225 號函、本院民事紀錄科查詢表
    4 紙在卷為證，聲請人之聲請意旨核與民事訴訟法第104 條
    第1 項第3 款規定相符，應予准許。
四、依民事訴訟法第95條、第78條，裁定如主文。
中    華    民    國    97    年    11    月    28    日
                  民事第二庭    法  官  程怡怡
以上正本證明與原本無異
如不服本裁定應於送達後10日內向本院提出抗告狀，並應繳納抗
告裁判費新台幣1,000 元。
中    華    民    國    97    年    11    月    28    日
                                書記官  華海珍


司法院資訊處製作；財團法人民間司法改革基金會備份。
